# 售后维保收入确认问题

提问人：18201829815 时间：2019-11-27 06:30:15
企业和被施工单位签订了一份新的售后维保合同，规定了 2019.8-2020.8对设备维保，共 20 万，请问 19 年确认的收入是不是要按照 8 个月拆分，另相应为维保领取的零部件材料是入销售费用还是对应的成本，谢谢

回答人：chenyiwei
要考虑维保是在合同期限内每个月都要较为均衡地进行，还是过几个月一次，另外是否还有大中小修之分，以合理确定截至期末资产负债表日的履约进度。履约进度不一定是按照时间比例计量的，可能按照成本、工时等比例计量更恰当。
维保领用的材料应计入劳务成本（合同履约成本）而不是销售费用。